【裁判字號】    97,簡上,150
【裁判日期】    970731
【裁判案由】    竊盜
【裁判全文】
臺灣嘉義地方法院刑事判決             97年度簡上字第150號
上  訴  人
即  被  告  甲○○
上列上訴人因竊盜案件，不服本院嘉義簡易庭中華民國97年5月
16日97年度嘉簡字第607號第一審判決（聲請簡易判決處刑案號
：臺灣嘉義地方法院檢察署97年度偵字第2868號），提起上訴，
本院管轄之第二審合議庭判決如下：
    主  文
上訴駁回。
    事實及理由
一、本案經本院審理結果，認第一審以上訴人即被告甲○○犯竊
    盜罪，依刑法第320條第1項、第47條第1項、第41條第1項前
    段，刑法施行法第1條之1第1項、第2項前段，判處被告有期
    徒刑4月，如易科罰金，以新臺幣（下同）1千元折算1日，
    其認事、用法及量刑均無不當，應予維持，並引用第一審判
    決書記載之事實、證據及理由（如附件）。
二、被告上訴意旨略以：除指摘原判決量刑過重外，並以其固然
    徒手竊取被害人乙○○住宅客廳神桌上神明所懸掛之金牌3
    面，惟其欲逃離現場時，恰為被害人發現，其隨即將手中3
    面金牌丟還，而未竊得，其所為應屬犯罪未遂云云。
三、按竊盜罪既遂與未遂之區別，應以所竊之物已否移入自己權
    力支配之下為標準。若已將他人財物移歸自己所持，即應成
    立竊盜既遂罪。至其後將已竊得之物遺棄逃逸，仍無妨於該
    罪之成立（最高法院17年上字第509號判例意旨參照）。經
    查，證人即被害人乙○○於警詢時，證述：案發當時見被告
    1人侵入其住宅客廳（侵入住宅部分未經告訴），並將神桌
    上神明所懸掛之金牌3面扯下，手持該3面金牌欲逃逸之際，
    經其驚呼，被告方才丟還贓物逃離乙節，除據被告自承無訛
    外，並有監視錄影畫面翻拍照片2張及車籍查詢基本資料等
    件在卷可稽，足見被告行竊當時，既已將系爭3面金牌移歸
    自己所持，參酌上揭判例意旨，即構成竊盜既遂罪。被告前
    開所執辯詞，委無足採，本件事證明確，被告上開竊盜既遂
    犯行堪以認定。又按刑之量定，係實體法上賦予法院得為自
    由裁量之事項，倘其未有逾越或濫用法律所規定裁量之外部
    及內部性界限，並符合法規範之體系及目的，遵守一般有效
    之經驗及論理法則，即不得任意指為違法（最高法院75年臺
    上字第7033號判例參照）。原審審酌被告徒手竊取財物之手
    段、被害人並未受有財物損失及犯後態度、素行狀況等情狀
    ，在法定刑度內加以考慮而為量刑，妥適反應其所認定之犯
    罪事實與全案情節，罰當其罪，自難認係違法失當，綜上，
    被告上訴意旨指摘原判決適用法律及量刑不當，俱無理由，
    應併予駁回。
四、依刑事訴訟法第455條之1第1項、第3項、第373條、第368條
    ，判決如主文。
本案經檢察官江金星到庭執行職務。
中    華    民    國    97    年    7     月    31    日
                  刑事第四庭審判長法  官  蔡憲德
                                  法  官  吳育霖
                                  法  官  王慧娟
上列正本證明與原本無異。
本件不得上訴。
中    華    民    國    97    年    7     月    31    日
                                  書記官  黃子祝


司法院資訊處製作；財團法人民間司法改革基金會備份。
